臺灣桃園地方法院行政訴訟判決
110年度交字第394號
原      告  高克誠    
被      告  桃園市政府交通事件裁決處
                        設桃園市○○區○○路00號7~8樓
代  表  人  張丞邦      住同上
訴訟代理人  黃一鳴律師  送達處所：同上
上列當事人間交通裁決事件，原告不服被告民國110年7月15日桃
交裁罰字第58-C39A40160號裁決，提起行政訴訟，本院判決如下
：
    主  文
原告之訴駁回。
訴訟費用新臺幣300元由原告負擔。
    事實及理由
一、本件係原告不服被告所為道路交通管理處罰條例（下稱道交
    條例）第8 條之裁決而提起撤銷訴訟，依行政訴訟法第237
    條之1 ，應適用交通裁決事件訴訟程序，本院並依同法第
    237 條之7 規定，爰不經言詞辯論，逕為裁判。
二、事實概要：
　　原告駕駛車牌0000-00號自用小客車，於民國110年4月17日1
    4時34分許，行經新北市三峽區復興路與民生街時，有「駕
    駛汽車行經行人穿越道有行人穿越時，不暫停讓行人先行通
    過」之違規行為，為新北市政府警察局三峽分局（下稱舉發
    機關）交通分隊員警當場舉發並填製第C39A40160號舉發通
    知單，嗣原告提出陳述，經舉發機關查復後仍認違規事實明
    確，被告乃依道交處罰條例第44條第2項規定，以110年7月1
    5日桃交裁罰字第58-C39A40160號裁決書（下稱原處分）裁
    處原告罰鍰新臺幣（下同）2,000元。原告不服，提起本件
    行政訴訟。
三、本件原告主張略以：
　㈠本件舉發通知單記載的違規時間為「14時34分」，但所提供
    相片顯示的時間為「14時36分」，先舉發再違規，不合常理
　　，且相片中違規車輛之車牌看不清楚。
　㈡聲明：原處分撤銷。
四、被告答辯略以：　
　㈠舉發機關110年6月21日函略以：旨案係員警執勤時發現系爭
    車輛「駕車行經行人穿越道有行人穿越時，不暫停讓行人先
    行通過」違規，經檢視舉發員警所提供微型攝影器所拍攝影
    像(如附件-影像光碟)，過程中該車通過行穿線時與行人間
    為3條枕木橫紋距離內，且該行人無明顯動作表示車輛先行
    ，爰本案舉發尚無違誤等語。
  ㈡依採證影片所示，影片顯示時間14：36：00至14：36：03時
    ，行人穿越道上尚有行人穿越，而系爭車輛並無暫停讓行人
    先行之情形，顯見違規屬實。
  ㈢聲明：駁回原告之訴。
五、本院之判斷：
  ㈠前揭事實概要欄所載之事實，除後列之爭點以外，餘為兩造
    所不爭執，並有舉發通知單、裁決書及其送達證書、原告交
    通違規案件陳述書，舉發機關函文及所附警員職務報告、採
    證錄影光碟（置本院卷證物袋內）等在卷可憑，足信屬實。
  ㈡相關法規
　1.道交處罰條例第3條第4款規定：「本條例用詞，定義如下：
    四、行人穿越道：指在道路上以標線劃設，供行人穿越道路
    之地方。」，第44條第2項規定：「汽車駕駛人，駕駛汽車
    行經行人穿越道有行人穿越時，不暫停讓行人先行通過者，
    處新臺幣1,200元以上3,600元以下罰鍰。」。
  2.道路交通安全規則第103條第2項：「汽車行經行人穿越道，
    遇有行人穿越時，無論有無交通指揮人員指揮或號誌指示，
    均應暫停讓行人先行通過。」。
  ㈢依兩造所述，可知本件爭點應為：被告認定原告於前揭時、
    地，有「駕駛汽車行經行人穿越道有行人穿越時，不暫停讓
    行人先行通過」之違規行為，並做成原處分加以裁罰，究有
    無違誤？茲論述如下：
　1.觀諸舉發機關提供之警員採證錄影光碟，其內容即如被告答
    辯狀所載，於影片畫面顯示時間14：36：00至14：36：03時
    ，行人穿越道上尚有行人穿越，而系爭車輛並無暫停讓行人
    先行之情形，且依錄影畫面所示，當時原告車頭與最接近之
    車輛之行人間，僅相隔約3條（斑馬線）枕木橫紋之距離，
    該行人當時因見原告車輛通過並有腳步突然停頓之動作【詳
    參卷附光碟】，從而，被告認定原告於前揭時、地有「駕駛
    汽車行經行人穿越道有行人穿越時，不暫停讓行人先行通過
    」之違規行為，並無違誤。至原告所稱：採證相片中違規車
    輛車牌看不清楚一節，惟依前揭採證光碟影像，於警員將原
    告車輛攔下後，有近距離清楚攝錄到原告車輛之車牌號碼，
    是原告此部分主張，尚難憑採。
　2.原告另稱：本件舉發通知單記載違規時間為「14時34分」，
    但所提供相片顯示的時間為「14時36分」，先舉發再違規，
    不合常理等語，對此，被告機關說明略以：採證影片（相片
    ）所示時間14：36，與罰單製單時間14：34不同，係因使用
    電子設備採證而產生之時間誤差所致等語，經核前開說明尚
    屬合理，應屬可信，且前述時間差對於違規行為之認定並無
    影響，併此敘明。
六、綜上所述，本件被告所為之原處分，核無違誤。原告訴請撤
    銷原處分，為無理由，應予駁回。
七、本件判決基礎已臻明確，兩造其餘陳述及訴訟資料經本院審
    酌後，核與判決結果不生影響，爰不另一一論述。
八、本件第一審裁判費用為300 元，應由原告負擔，爰確定第一
    審訴訟費用額如主文第2 項所示。
據上論結，本件原告之訴為無理由，依行政訴訟法第237 條之7
、第98條第1 項前段、第237 條之8 第1 項，判決如主文。　　
中　　華　　民　　國　　111 　年　　7 　　月　　 5　　日
　　　　　　　　        　行政訴訟庭　法　官　周玉羣
一、上為正本係照原本作成。
二、如不服本判決，應於送達後20日內，向本院提出上訴狀，其
    未表明上訴理由者，應於提出上訴後20日內向本院補提理由
    書（均須按他造人數附繕本）。上訴理由應表明關於原判決
    所違背之法令及其具體內容，或依訴訟資料可認為原判決有
    違背法令之具體事實。
　　　　　　　　　　　　　　　        書記官　鄭敏如
中　　華　　民　　國　　111 　年　　7 　　月　　 5　　日